臺灣桃園地方法院刑事判決
110年度訴字第876號
公  訴  人  臺灣桃園地方檢察署檢察官 
被      告  農裕鵬



選任辯護人  董子祺律師(法扶律師)          
上列被告因違反槍砲彈藥刀械管制條例等案件，經檢察官提起公
訴（110年度偵字第8140號），本院判決如下：
    主  文
農裕鵬犯非法持有可發射子彈具殺傷力之槍枝罪，累犯，處有期
徒刑伍年參月，併科罰金新臺幣參萬元，罰金如易服勞役，以新
臺幣壹仟元折算壹日。又犯攜帶兇器竊盜罪，累犯，處有期徒刑
柒月。應執行有期徒刑伍年柒月。
扣案具有殺傷力之改造手槍壹支（含彈匣壹個，槍枝管制編號：
0000000000號）及L把六角扳手壹支均沒收之。
    事  實
一、農裕鵬（施用毒品部分另案為不起訴處分，過失傷害部分另
    案經檢察官聲請以簡易判決處刑）明知可發射子彈具有殺傷
    力之改造手槍及非制式子彈，分屬槍砲彈藥刀械管制條例第
    4條第1項第1款、第2款所列之槍砲、彈藥，非經中央主管機
    關許可，不得持有，竟仍基於持有可發射子彈具有殺傷力之
    改造手槍、非制式子彈之犯意，於民國110年1月20日晚間9
    時30分許，在桃園市中壢區中山路1段223巷中原至尊社區前
    ，向某真實姓名、年籍不詳，綽號「鬼鬼」之成年男子，以
    新臺幣（下同）3萬元之價格，同時購得具殺傷力之改造手
    槍1支（含彈匣1個，槍枝管制編號：0000000000號，下稱本
    案改造手槍）及具殺傷力之金屬彈殼組合直徑約8.9mm金屬
    彈頭而成非制式子彈8顆（另包含其他4顆不具殺傷力之非制
    式子彈）而持有之。又意圖為自己不法之所有，基於攜帶兇
    器竊盜之犯意，於110年1月21日凌晨2時30分許，在新北市○
    ○區○○路0段000號前，持客觀上足對人之生命、身體構成威
    脅，可供兇器使用之L把六角扳手1把破壞翁志宏所管領之車
    牌號碼0000-00號自用小客車（已返還）車門鎖後，插入該
    車電門發動引擎，駕駛該自用小客車離去竊取得手。嗣經警
    於111年1月21日上午9時40分許，在桃園市○○區○○○街0號前
    ，查獲農裕鵬駕駛上開車輛，並扣得本案改造手槍1支、子
    彈8顆（另有其他4顆不具殺傷力之非制式子彈）及L把六角
    扳手1支而查悉上情。
二、案經翁志宏訴由桃園市政府警察局中壢分局報告臺灣桃園地
    方檢察署檢察官偵查起訴。
    理  由
壹、程序部分：
    按被告以外之人於審判外之陳述，雖不符刑事訴訟法第159
    條之1至第159條之4規定得為證據之情形，而經當事人於審
    判程序同意作為證據，法院審酌該言詞陳述或書面陳述作成
    時之情況，認為適當者，亦得為證據；次按當事人、代理人
    或辯護人於法院調查證據時，知有第159條第1項不得為證據
    之情形，而未於言詞辯論終結前聲明異議者，視為有前項之
    同意，刑事訴訟法第159條之5第1項、第2項分別定有明文。
    又按刑事訴訟法第159條之5立法意旨，在於確認當事人對於
    傳聞證據有處分權，得放棄反對詰問權，同意或擬制同意傳
    聞證據可作為證據，屬於證據傳聞性之解除行為，如法院認
    為適當，不論該傳聞證據是否具備刑事訴訟法第159條之1至
    第159條之4所定情形，均容許作為證據，不以未具備刑事訴
    訟法第159條之1至第159條之4所定情形為前提（最高法院10
    4年度第3次刑事庭會議決議意旨參照）。經查，本判決所引
    用被告以外之人於審判外之陳述，或經檢察官引為證據使用
    ，被告及其辯護人均表示同意有證據能力（見本院卷二第32
    至33頁），或經本院調查證據時提示，檢察官、被告及其辯
    護人均未爭執證據能力（見本院卷二第104至110頁），本院
    審酌該等證據之取得過程並無瑕疵，與本案待證事實間復具
    有相當之關聯性，應得作為證據。
貳、實體部分：
一、上開犯罪事實，業據被告農裕鵬於警詢、偵訊及本院審理中
    均坦承不諱（見偵卷第17頁至第26頁、第191頁至第193頁，
    本院卷二第31至32頁、第111頁），核與證人翁志宏之證述
    情節大致相符（見偵卷第277至279頁），並有桃園市政府警
    察局中壢分局搜索、扣押筆錄、扣押物品目錄表、扣押物品
    收據、刑案現場勘察報告（附現場勘察採證紀錄表及照片80
    張）、內政部警政署刑事警察局110年2月26日刑鑑字第1100
    010444號、110年3月15日刑生字第1100011903號鑑定書、11
    0年11月5日刑鑑字第1108010823號函、失車-案件基本資料
    詳細畫面報表等各1份、槍彈初步檢視照片20張、行車紀錄
    器翻拍照片5張及密錄器翻拍照片3張等在卷可稽（見偵卷第
    27至39頁、第71至80頁、第95頁、第101至104頁、第213至2
    18頁、第225至274頁、本院卷二第49頁），並有上開扣案物
    可茲佐證。足認被告之自白與事實相符，可以採信。本案事
    證明確，被告犯行均堪以認定，應依法論科。
二、論罪科刑：
（一）按槍砲彈藥刀械管制條例第7條、第8條於109年6月10日修
      正公布，於同年月12日施行。修正前第7條原規定：「（
      第1項）未經許可，製造、販賣或運輸火砲、肩射武器、
      機關槍、衝鋒槍、卡柄槍、自動步槍、普通步槍、馬槍、
      手槍或各類砲彈、炸彈、爆裂物者，處無期徒刑或7年以
      上有期徒刑，併科新臺幣3000萬元以下罰金。（第4項）
      未經許可，持有、寄藏或意圖販賣而陳列第1項所列槍砲
      、彈藥者，處5年以上有期徒刑，併科新臺幣1000萬元以
      下罰金。」，第8條原規定：「（第1項）未經許可，製造
      、販賣或運輸鋼筆槍、瓦斯槍、麻醉槍、獵槍、空氣槍或
      第4條第1項第1款所定其他可發射金屬或子彈具有殺傷力
      之各式槍砲者，處無期徒刑或5年以上有期徒刑，併科新
      臺幣1,000萬元以下罰金。（第4項）未經許可，持有、寄
      藏或意圖販賣而陳列第一項所列槍枝者，處3年以上10年
      以下有期徒刑，併科新臺幣700萬元以下罰金。」；修正
      後第7條則規定：「（第1項）未經許可，製造、販賣或運
      輸『制式或非制式』火砲、肩射武器、機關槍、衝鋒槍、卡
      柄槍、自動步槍、普通步槍、馬槍、手槍或各類砲彈、炸
      彈、爆裂物者，處無期徒刑或7年以上有期徒刑，併科新
      臺幣3,000萬元以下罰金。（第4項）未經許可，持有、寄
      藏或意圖販賣而陳列第1項所列槍砲、彈藥者，處5年以上
      有期徒刑，併科新臺幣1,000萬元以下罰金。」，第8條則
      規定：「（第1項）未經許可，製造、販賣或運輸『制式或
      非制式』鋼筆槍、瓦斯槍、麻醉槍、獵槍、空氣槍或第4條
      第1項第1款所定其他可發射金屬或子彈具有殺傷力之各式
      槍砲者，處無期徒刑或5年以上有期徒刑，併科新臺幣1,0
      00萬元以下罰金。（第4項）未經許可，持有、寄藏或意
      圖販賣而陳列第1項所列槍砲者，處3年以上10年以下有期
      徒刑，併科新臺幣700萬元以下罰金。」。而依本次修法
      草案總說明意旨可知，其主要立法目的在於有效遏止持「
      非制式槍砲」進行犯罪情形，認「非制式槍砲」與「制式
      槍砲」之罪責有一致之必要，故於第4條、第7條至第9條
      增加「制式或非制式」之構成要件，亦即不分制式或非制
      式，凡屬第7條所列各類槍枝型式之槍枝，有殺傷力者，
      概依第7條規定處罰，先予敘明。
（二）故核被告所為，係違反槍砲彈藥刀械管制條例第7條第4項
      之未經許可持有可發射子彈具有殺傷力之改造手槍、同條
      例第12條第4項未經許可持有具有殺傷力之子彈、刑法第3
      21條第1項第3款之攜帶兇器竊盜等罪。
（三）按非法持有、寄藏、出借槍砲彈藥刀械等違禁物，所侵害
      者為社會法益，如所持有、寄藏或出借客體之種類相同（
      如同為手槍，或同為子彈者），縱令同種類之客體有數個
      （如數支手槍、數顆子彈），仍為單純一罪，不發生想像
      競合犯之問題；若同時持有、寄藏或出借二不相同種類之
      客體（如同時持有手槍及子彈），則為一行為觸犯數罪名
      之想像競合犯（最高法院107年度台上字第3004號判決意
      旨參照）。查被告非法持有具殺傷力之非制式子彈共8顆
      部分，所為係侵害同一社會法益，應論以單純一罪。又被
      告同時非法持有非制式手槍1枝與具殺傷力之非制式子彈8
      顆，係以一持有行為觸犯非法持有非制式手槍罪及非法持
      有子彈罪，為想像競合犯，應依刑法第55條前段之規定，
      從一重之非法持有非制式手槍罪處斷。又被告所犯上開非
      法持有非制式手槍罪及攜帶兇器竊盜罪，犯意各別，行為
      互殊，應予分論併罰。
（四）又被告農裕鵬前因①施用毒品案件，經本院以100年度審訴
      字第2338號判決判處有期徒刑1年確定；②施用毒品案件，
      經本院以100年度審訴字第2568號判決分別判處有期徒刑8
      月、7月，應執行有期徒刑1年1月確定；③搶奪案件，經臺
      灣板橋地方法院（現更名為臺灣新北地方法院）以100年
      度訴字第2765號判決判處有期徒刑1年2月確定；④施用毒
      品等案件，經本院以101年度審訴字第158號判決分別判處
      有期徒刑8月、7月，應執行有期徒刑1年確定；⑤施用毒品
      案件，經本院以101年度審訴字第543號判決判處有期徒刑
      1年1月，上訴後，經臺灣高等法院以101年度上訴字第289
      7號判決上訴駁回確定。上開①至⑤案件，嗣經本院以101年
      度聲字第5591號裁定應執行有期徒刑5年確定（下稱甲案
      ，執行期間為101年9月21日至106年7月6日）。又因⑥施用
      毒品案件，經本院以101年度審訴字第930號判決判處有期
      徒刑1年1月，上訴後經臺灣高等法院以101年度上訴字第2
      896號判決上訴駁回確定；⑦施用毒品案件，經本院以102
      年度審訴字第1086號判決有期徒刑1年1月，上訴後經臺灣
      高等法院以103年度上訴字第629號判決上訴駁回，又經最
      高法院以103年度台上字第3219號判決上訴駁回確定；⑧槍
      砲彈藥刀械管制條例及偽造文書等案件，經本院以102年
      度訴字第678號判決分別判處有期徒刑3年6月併科罰金新
      臺幣10萬元及有期徒刑4月，上訴後，經臺灣高等法院以1
      03年度上訴字第1344號判決上訴駁回，又被告對其中槍砲
      彈藥刀械管制條例案件，提起上訴，再經最高法院以103
      年度台上字第3804號判決上訴駁回確定，前開⑥至⑧案件，
      經臺灣高等法院以103年度聲字第4419號裁定應執行有期
      徒刑5年10月確定（下稱乙案，執行期間為106年7月7日至
      112年5月6日）。前開甲乙案件接續執行，於109年1月20
      日縮短刑期假釋出監併付保護管束（甲案業於106年7月6
      日縮刑期滿執行完畢，於本案構成累犯），嗣經撤銷假釋
      ，現入監執行殘刑2年10月23日等情，有臺灣高等法院被
      告前案紀錄表可按，被告於有期徒刑執行完畢後，5年以
      內故意再犯本件有期徒刑以上之罪，為累犯，均應依刑法
      第47條第1項規定加重最高本刑。至最低本刑部分，考量
      被告本案犯槍砲等罪，雖各與前案為不同類型之犯罪，惟
      被告於前案刑罰執行完畢再犯本案槍砲等罪，其對於刑罰
      感應能力不佳，且參以被告本案犯罪情節，核無大法官釋
      字第775號解釋所謂罪刑不相當之情形，自均應依上開規
      定，加重其刑。
（五）爰以行為人之責任為基礎，審酌槍枝為我國法律嚴格禁止
      之違禁物，業經政府宣導已久，被告於現今槍彈氾濫之際
      ，自110年5月起至110年8月止，竟有數件槍砲案件經檢警
      追訴，足見其漠視國家禁制規範，法治觀念淡薄，對社會
      治安及民眾生命財產安全均構成潛在威脅，並嚴重危害社
      會秩序及安寧，又恣意竊取他人財物，顯乏尊重他人財產
      權之觀念，所為實值非難，惟念及被告犯後終能坦承犯行
      ，態度尚可，並兼衡其自述國中肄業之智識程度、入監前
      為電子服務業、家庭經濟狀況勉持之生活狀況、所陳犯罪
      之動機、目的、手段、造成法益侵害程度、告訴人於警詢
      中所陳意見等一切情狀，量處如主文第1項所示之刑及定
      應執行刑，並就罰金部分諭知易服勞役之折算標準，以資
      懲儆。
三、沒收：
　　按違禁物，不問屬於犯罪行為人與否，沒收之。供犯罪所用
    、犯罪預備之物或犯罪所生之物，屬於犯罪行為人者，得沒
    收之，刑法第38條第1項、第2項前段分別定有明文。查本案
    改造手槍1支經鑑定具殺傷力，屬違禁物，依上開規定宣告
    沒收。又扣案之L把六角扳手1支為被告所有，供其犯本案竊
    盜所用之物等情，業據被告坦認不諱（見本院卷二第109頁
    ），本院認為與被告犯行關係密切，考量其等濫用財產權、
    避免再持以投入相關犯罪等情，爰依刑法第38條第2項前段
    規定，宣告沒收之。又業經鑑驗試射擊發之本案子彈8顆已
    非違禁物，尚無庸宣告沒收。至被告所竊得之自用小客車，
    固為被告竊盜犯行之犯罪所得之物無訛，然已合法發還告訴
    人，此有桃園市政府警察局中壢分局贓物認領保管單1紙在
    卷可參（見偵卷第311頁），爰依刑法第38條之1第5項規定
    ，就此部分不予宣告沒收或追徵。
四、公訴意旨另以：被告另持有非制式子彈3顆亦涉犯槍砲彈藥
    刀械管制條例第12條第4項之未經許可持有子彈罪嫌等語，
    惟該等子彈均不具殺傷力乙情，有內政部警政署刑事警察局
    110年11月5日刑鑑字第1108010823號函等各1份（見本院卷
    二第49頁）可參，檢察官此部分所指，即有未洽，原應為無
    罪之諭知，惟被告此部分犯嫌與本院前開論罪科刑之非法持
    有槍枝罪間為想像競合之裁判上一罪關係，故本院不另為無
    罪之諭知，併此敘明。
據上論斷，應依刑事訴訟法第299條第1項前段，槍砲藥刀械管制
條例第7條第4項、第12條第4項，刑法第321條第1項第3款、刑法
第11條、第47條第1項、第55條、第42條第3項、第51條第5款、
第38條第1項、第2項前段，刑法施行法第1條之1第1項，判決如
主文。
本案經檢察官李承陶提起公訴，檢察官劉哲名到庭執行職務。
中　　華　　民　　國　　111 　年　　2 　　月　　14　　日
                  刑事第十五庭  審判長法  官  林龍輝
                                      法  官  吳軍良
                                      法  官  林岷奭
以上正本證明與原本無異。
如不服本判決應於收受判決後20日內向本院提出上訴書狀，並應
敘述具體理由。其未敘述上訴理由者，應於上訴期間屆滿後20日
內向本院補提理由書(均須按他造當事人之人數附繕本)「切勿逕
送上級法院」。 
                                      書記官  林慈思
中　　華　　民　　國　　111 　年　　2 　　月　　15　　日
附錄本案論罪科刑法條全文：
槍砲彈藥刀械管制條例第7條
未經許可，製造、販賣或運輸制式或非制式火砲、肩射武器、機
關槍、衝鋒槍、卡柄槍、自動步槍、普通步槍、馬槍、手槍或各
類砲彈、炸彈、爆裂物者，處無期徒刑或7年以上有期徒刑，併
科新臺幣3千萬元以下罰金。
未經許可，轉讓、出租或出借前項所列槍砲、彈藥者，處無期徒
刑或5年以上有期徒刑，併科新臺幣1千萬元以下罰金。
意圖供自己或他人犯罪之用，而犯前二項之罪者，處死刑或無期
徒刑；處徒刑者，併科新臺幣5千萬元以下罰金。
未經許可，持有、寄藏或意圖販賣而陳列第1項所列槍砲、彈藥
者，處5年以上有期徒刑，併科新臺幣1千萬元以下罰金。
意圖供自己或他人犯罪之用，以強盜、搶奪、竊盜或其他非法方
法，持有依法執行公務之人所持有之第1項所列槍砲、彈藥者，
得加重其刑至二分之一。
第1項至第3項之未遂犯罰之。
槍砲彈藥刀械管制條例第12條
未經許可，製造、販賣或運輸子彈者，處1年以上7年以下有期徒
刑，併科新台幣500萬元以下罰金。
未經許可，轉讓、出租或出借子彈者，處6月以上5年以下有期徒
刑，併科新台幣300萬元以下罰金。
意圖供自己或他人犯罪之用，而犯前二項之罪者，處3年以上10
年以下有期徒刑，併科新台幣700萬元以下罰金。
未經許可，持有、寄藏或意圖販賣而陳列子彈者，處5年以下有
期徒刑，併科新台幣300萬元以下罰金。
第1項至第3項之未遂犯罰之。
中華民國刑法第321條
犯前條第1項、第2項之罪而有下列情形之一者，處6月以上5年以
下有期徒刑，得併科50萬元以下罰金：
一、侵入住宅或有人居住之建築物、船艦或隱匿其內而犯之。
二、毀越門窗、牆垣或其他安全設備而犯之。
三、攜帶兇器而犯之。
四、結夥三人以上而犯之。
五、乘火災、水災或其他災害之際而犯之。
六、在車站、港埠、航空站或其他供水、陸、空公眾運輸之舟、
    車、航空機內而犯之。
前項之未遂犯罰之。